【裁判字號】    89,交易,193
【裁判日期】    890411
【裁判案由】    過失傷害
【裁判全文】
臺灣臺南地方法院刑事判決                       八十九年度交易字第一九三號
    公  訴  人  臺灣台南地方法院檢察署檢察官
    被      告  甲○○
右列被告因過失傷害案件，經檢察官提起公訴（八十八年度偵字第一四九三八號），
本院判決如左：
    主  文
甲○○因過失傷害人，處拘役拾日，如易科罰金，以佰元折算壹日。
    事  實
一、甲○○於民國八十八年九月二十九日下午五時六分許，駕駛ＵＮ－七九○二號自
    小客車，沿著臺南縣永康市○○路由南向北行駛，行經永康市○○街三十二號巷
    口，欲左轉時，因對向車道正有大貨車行駛過來，甲○○乃將其車靠右行駛至慢
    車道待大貨車駛過，甲○○行車起步前本應注意前後左右有無障礙或車輛行人，
    並應讓行進中之車輛行人優先通行，而依當時情形並無不能注意之情事，詎甲○
    ○竟疏未注意車前狀況，於起步欲左轉至大勇街時，不慎與由同向後方騎乘ＮＫ
    Ｉ－六七五號重機車之乙○○發生碰撞，致乙○○受有左下肢外傷之傷害。甲○
    ○在肇事後，留在現場，於警員到達肇事現場尚不知車輛之駕駛人而為詢問時，
    主動向警員表明其為肇事車輛之駕駛，並接受裁判。
二、案經乙○○訴由台南縣警察局永康分局移送台灣台南地方法院檢察署檢察官偵查
    起訴。
    理  由
一、本件訊據被告甲○○對於右揭時、地撞傷告訴人乙○○等情雖供承不諱，然辯稱
    ：因對向有大貨車過來，所以伊就偏右行駛，等大貨車過去，再左轉，伊當時有
    打方向燈示警，不知為何告訴人之機車會撞上來云云。經查，右揭事實業據告訴
    人乙○○指訴明確，且被告在等待對向大貨車行駛過去時，其所駕駛之車輛，已
    先偏右行駛至慢車道等待，待大貨車行駛過後，被告既要重回快車道甚至要左轉
    進入大勇街時，因未注意後方來車，以致與行進間之告訴人機車發生碰撞，此有
    照片五張在卷可稽。而本件經送請台灣省台南區車輛行車事故鑑定委員會，鑑定
    結果，亦同此認定，有該委員會函及鑑定意見書各一份在卷可憑。此外，復有財
    團法人奇美醫院診斷證明書、道路交通事故調查報告表各一紙在卷可稽。按汽車
    起步前應顯示方向燈，注意前後左右有無障礙或車輛行人，並應讓行進中之車輛
    行人優先通行，道路交通安全規則第八十九條第六款定有明文。被告甲○○考有
    駕駛執照，對此道路交通安全規則，自應知之甚稔。而肇事當時天侯晴、日間光
    線充足，道路又無障礙物，詎其未注意後方行進中乙○○之來車，被告顯有違右
    揭道路交通安全規則，是其就本件車禍之發生顯有過失甚明，是被告所辯伊無過
    失云云，顯係事後畏罪卸責之詞，殊不足採，又其過失行為與告訴人受傷間復有
    因果關係，從而本件事證已臻明確，被告過失之犯行，洵堪認定。另被告在警員
    尚不知肇事人而為詢問時，主動向警表明其為肇事車輛之駕駛等事實，亦有警員
    所製之警訊筆錄可證。
二、查被告甲○○因過失致告訴人受傷，核其所為，係犯刑法第二百八十四條第一項
    之過失傷害罪。又被告在肇事後，於警員到場處理，尚不知犯罪嫌疑人而為詢問
    時，主動向警自首，表明為肇事車輛之駕駛人，並接受裁判，符合自首之要件，
    應依刑法第六十二條之規定減輕其刑。爰審酌被告之品行、應負肇事責任之過失
    程度、告訴人所受之傷害、被告肇事後表示願依告訴人之請求給付三萬元，然因
    經濟拮倨，希望分五個月分期給付，惟未獲告訴人同意，雙方因而未能達成民事
    上之和解等一切情狀，量處如主文所示之刑，並諭知易科罰金之折算標準，以資
    懲儆。
據上論斷應依刑事訴訟法第二百九十九條第一項前段，刑法第二百八十四條第一項，
第六十二條前段，第四十一條，罰金罰鍰提高標準條例第一條前段，第二條，判決如
主文。
本案經檢察官吳岳輝到庭執行職務。
中    華    民    國      八十九      年      四      月      十一      日
                                臺灣臺南地方法院交通法庭
                                      法  官  黃  光  進
右正本證明與原本無異。
如不服本判決，應於判決送達後十日內，向本院提出上訴狀（應附繕本）。
                                      書記官  胡  美  娟
中    華    民    國      八十九      年      四      月      十一      日
附錄本案論罪科刑法條全文
刑法第二百八十四條第一項：
因過失傷害人者，處六月以下有期徒刑、拘役或五百元以下罰金，致重傷者，處一年
以下有期徒刑、拘役或五百元以下罰金。


司法院資訊處製作；財團法人民間司法改革基金會備份。
